【裁判字號】    97,易,1966
【裁判日期】    970619
【裁判案由】    賭博
【裁判全文】
臺灣臺中地方法院刑事判決              97年度易字第1966號
聲  請  人  臺灣臺中地方法院檢察署檢察官
被      告  乙○○
上列被告因賭博案件，經檢察官聲請簡易判決處刑（97年度撤緩
偵字第168號），本院臺中簡易庭（97年度中簡字第1340號）認
不宜逕以簡易判決處刑，由本院刑事庭依通常程序審理，因被告
於準備程序中就被訴事實為有罪之陳述，經本院裁定進行簡式審
判程序，判決如下：
    主    文
乙○○共同在公眾得出入之場所賭博財物，處罰金新臺幣捌仟元
，如易服勞役，以新臺幣壹仟元折算壹日，減為罰金新臺幣肆仟
元，如易服勞役，以新臺幣壹仟元折算壹日。扣案之賭博性電子
遊戲機「世界盃足球彈珠台」台（共含IC板塊）、「獵鯊行
動彈珠台」壹台（含IC板壹塊）、代幣伍拾枚及賭資現金新臺幣
伍佰元，均沒收。
    犯罪事實及理由
一、本案犯罪事實如下：乙○○於民國95年8月間，以月薪新臺
    幣（下同）25000元之代價受僱於陳榮泉（業經本院以96年
    度易字第690號判處有期徒刑4月，減為有期徒刑2月在案）
    ，在陳榮泉所經營位於臺中縣潭子鄉○○路81號1樓「龍心
    超商」（登記名稱為翔柯便利商店）之公眾得出入之場所擔
    任店員。竟自96年1月30日起與陳榮泉共同基於賭博財物之
    犯意連絡，由陳榮泉在上開超商店內，擺設賭博性電子遊戲
    機「世界盃足球彈珠台」3台（共含IC板3塊）、「獵鯊行動
    彈珠台」1台（含IC板1塊）插電營業，並由乙○○負責兌換
    代幣、開分及洗分兌換現金等工作，而供不特定人賭博財物
    。其賭博方法為賭客以10元硬幣兌換代幣1枚，投入上開機
    台內把玩押注，隨把玩結果而得倍數不等之分數，累積剩餘
    分數則可以1比10之方式洗分兌換現金，若分數全輸，所投
    入之代幣則歸陳榮泉所有。嗣於96年2月20日23時20分許，
    適有鄭堉泓（業經檢察官另為緩起訴處分確定在案）在上開
    店內把玩「世界盃足球彈珠台」，以所贏積分50分向乙○○
    洗分，並當場換取現金500元時，為警在上址查獲，並扣得
    當場賭博之器具即上開電子遊戲機共4台（共含IC板4片）、
    代幣50枚及賭檯處之財物賭資現金500元。
二、上開犯罪事實有以下證據可資證明：
    (一)被告乙○○於警詢、偵查中及本院行準備程序、審理時之
      自白。
    (二)證人鄭堉泓於警詢、偵查中及證人陳榮泉於偵查中之供證
      。
    (三)臺中縣警察局豐原分局頭家派出所臨檢紀錄表、臺中縣政
      府營利事業登記證、上開超商平面圖各1份、現場照片6張
      。
    (四)賭博性電子遊戲機「世界盃足球彈珠台」3台（共含IC板
      3塊）、「獵鯊行動彈珠台」1台（含IC板1塊）、代幣50
      枚及賭資500元扣案可稽。
三、被告利用擺設之電子遊戲機作為賭博機具，與不特定之賭客
    賭博財物，核其所為，係犯刑法第266條第1項前段之在公眾
    得出入之場所賭博財物罪。其與陳榮泉2人間就上開賭博犯
    行，有犯意聯絡及行為分擔，為共同正犯。爰審酌被告供人
    賭玩之賭博性電子遊戲機數量只4台、賭博財物之時間尚短
    、所生危害非鉅，復僅係受僱員工，獲利非多及犯後坦承犯
    行，已有悔意等一切情狀，量處如主文所示之刑，並諭知易
    服勞役之折算標準。又被告行為後，中華民國96年罪犯減刑
    條例業於96年7月16日施行，查被告本案犯罪時間，係在96
    年4月24日以前，且其所犯之罪，復合於減刑條件，應依同
    條例第2條第1項第3款規定減刑如主文所示，並諭知易服勞
    役之折算標準，以資懲儆。扣案之賭博性電子遊戲機「世界
    盃足球彈珠台」3台（共含IC板3塊）、「獵鯊行動彈珠台」
    1台（含IC板1塊）、代幣50枚，均為當場賭博之器具；賭資
    現金500元為賭檯處之財物，均應依刑法第266條第2項之規
    定，併予宣告沒收。
四、聲請簡易判決處刑書意旨另以：被告因與陳榮泉在上址擺放
    前開電子遊戲機4台供人賭玩，另涉犯刑法第268條前段之意
    圖營利，供給賭博場所罪云云。惟查，刑法第266條第1項所
    處罰者，為賭博行為；同法第268條前段所處罰者，為供給
    賭博場所行為。而刑法第266條第1項之罪係從自己賭博行為
    獲得利益；同法第268條前段之罪係從供給賭博場所行為獲
    取利益，並非自賭博行為本身獲取利益。且電動賭博機具縱
    使經由IC板程式設計，為店主利益預留一定之得勝機率，經
    營者得勝之或然率較高，但仍具賭博射倖性之特徵，店主於
    當下與賭客對賭時仍有輸錢之可能，尚難認有何營利之意圖
    （即店主對賭時並非一定有利可圖），不能因長久機率累積
    之結果，該電動賭博機具必然贏錢，即認店主應構成刑法第
    268條前段之罪責；亦不能以賭博之人，提供賭具或賭博場
    所，有贏錢之意圖，且有較大之獲利機會，即認該賭博之人
    之行為該當刑法第268條前段之罪。另在店家擺設電動賭博
    機具供人投幣玩樂，店家之勝率依IC板程式設計縱為較高，
    惟其輸贏之或然率仍屬不確定，其性質係以該機器代替自己
    ，與他人在公眾得出入之場所賭博，與意圖營利供給賭博場
    所，係由他人參與賭博不同，且擺設電動賭博機具供人玩樂
    ，店家仍係憑偶然之事實以決定財物之得喪，並無何從中抽
    取金錢圖利之情形，與刑法第268條前段意圖營利之要件尚
    屬有間。是被告與陳榮泉在前開公眾得出入之場所，擺設電
    子遊戲機4台，並以該電子遊戲機充作電動賭博機具，顯係
    以該等機器代替被告，與人在公眾得出入之場所賭博，與刑
    法第268條前段意圖營利，供給賭博場所之構成要件不符，
    尚難依該罪相繩，此部分本應為被告無罪之諭知，惟檢察官
    認此部分與上開有罪部分，具有想像競合犯之裁判上一罪關
    係，爰不另為無罪之諭知，併此敘明。
五、依刑事訴訟法第452條、第299條第1項前段、第310條之2、
    第454條第1項，刑法第28條、第266條第1項前段、第2項、
    第42條第3項，刑法施行法第1條之1第1項、第2項前段，中
    華民國96年罪犯減刑條例第2條第1項第3款、第7條，判決如
    主文。
本案經檢察官甲○○到庭執行職務
中    華    民    國    97    年    6    月    19     日
                    臺灣臺中地方法院刑事第11庭
                              法  官  丁智慧
上正本證明與原本無異。
如不服本判決，應於送達後10日內向本院提出上訴狀（須附繕
本），上訴於臺灣高等法院臺中分院。上訴書狀如未敘述理由，
應於上訴期間屆滿後20日內補提理由書於本院。
                              書記官  陳淑華
中    華    民    國    97    年    6    月    19     日
附錄本案論罪科刑法條全文：
刑法第266條
在公共場所或公眾得出入之場所賭博財物者，處1千元以下罰金
。但以供人暫時娛樂之物為賭者，不在此限。
當場賭博之器具與在賭檯或兌換籌碼處之財物，不問屬於犯人與
否，沒收之。


司法院資訊處製作；財團法人民間司法改革基金會備份。
